ACORDAO-COMPLETO-2524689

ACÓRDÃO DE RELAÇÃO

ACÓRDÃO DE RELAÇÃO 812/2022 ATA 4/2022 - SEGUNDA CÂMARA

Acórdão 812/2022-TCU-Segunda Câmara
	VISTO e relacionado este processo de tomada de contas especial instaurada pelo Ministério do Turismo, em desfavor de Thiago Basilio Doria de Almeida (ex-Prefeito de Poço Verde - SE, gestão: 2013-2016) , em razão de não comprovação da regular aplicação dos recursos repassados pela União realizadas por meio do Convênio 61144/2016, registro Siafi 827955, (peça 36) firmado entre o Ministério do Turismo e o município de Poço Verde - SE, e que tinha por objeto o instrumento descrito como "Realização do São João da tradição 2016 em sua 13ª Edição", em que os repasses efetivos da União totalizaram R$ 146.000,00;
	Considerando que a entidade convenente demonstrou a destinação conferida ao patrocínio privado (R$ 59.636,99) em objetos executados no âmbito do mesmo Convênio 61144/2016, conforme plano de trabalho à peça 29, não restando evidenciada, portanto, a ocorrência de dano ao erário; e
	Considerando os pareceres convergentes da Secretaria de Controle Externo de Tomada de Contas Especial - SecexTCE (peças 134 a 136) ; e
	Considerando, por fim, o teor do parecer exarado pelo Ministério Público de Contas - Procurador Sérgio Ricardo Costa Caribé (peça 137) , do qual consta que "a análise técnica concluiu que 'não foi possível identificar dano ao erário em decorrência da execução do convênio em comento' e recomendou a 'aprovação com ressalvas da execução física'. Releva ainda frisar que houve fiscalização in loco no segundo dia do festejo, na qual comprovou-se a efetiva apresentação da banda prevista para aquela data e a incontestável realização do evento";
	ACORDAM os Ministros do Tribunal de Contas da União, reunidos em sessão da Segunda Câmara, com fulcro no art. 143, inciso I, alínea "a", do Regimento Interno do TCU, em:
a)	arquivar o presente processo, sem julgamento de mérito, por falta de pressupostos de instauração ou desenvolvimento regular, com fundamento nos arts. 169, inciso VI e 212 do Regimento Interno do TCU; e
b) dar ciência deste Acórdão ao Ministério do Turismo (MTur) e ao responsável, Thiago Basilio Doria de Almeida, ex-Prefeito de Poço Verde - SE (gestão 2013-2016) .
1. Processo TC-Processo 025.901/2020-6 (TOMADA DE CONTAS ESPECIAL) 
	1.1. Responsável: Thiago Basilio Doria de Almeida (XXX.387.475-XX) .
	1.2. Órgão/Entidade: Ministério do Turismo.
	1.3. Relator: Ministro Antonio Anastasia.
	1.4. Representante do Ministério Público: Procurador Sergio Ricardo Costa Caribé.
	1.5. Unidade Técnica: Secretaria de Controle Externo de Tomada de Contas Especial (SecexTCE) .
	1.6. Representação legal: não há.
	1.7. Determinações/Recomendações/Orientações: não há.

Segunda Câmara

Ministério do Turismo.

Thiago Basilio Doria de Almeida (XXX.387.475-XX).

ANTONIO ANASTASIA

não há.

Procurador Sergio Ricardo Costa Caribé.

TOMADA DE CONTAS ESPECIAL (TCE)

Secretaria de Controle Externo de Tomada de Contas Especial (SecexTCE).